# 请教陈版及各位达人，关于汇率使用及汇兑损益问题

提问人：ZGW_QQ 时间：2020-03-17 11:23:25
有一笔会计实务，关于汇率使用及汇兑损益，同行之间存在分歧，举例说明：
某公司， 2019 年 12 月 31 日，银行存款账面余额 美元 20000 ，当日美元兑人民币中间价6.76，折人民币20000*6.76=135200元
2020 年 1 月 5 日，预收货款 50000 美元，当日美元兑人民币中间价6.8
借：银行存款-美元 $50000 ￥ 340000 （50000*6.8）
贷：预收账款 $50000 ￥ 340000
2020 年 1 月 8 日，预收货款 80000 美元，当日美元兑人民币中间价6.85
借：银行存款-美元 $80000 ￥ 548000 （80000*6.85）
贷：预收账款 $80000 ￥ 548000
2020 年 1 月 20 日，预收货款 6000 美元，当日美元兑人民币中间价6.92
借：银行存款 –美元 $6000 ￥ 41520 （6000*6.92）
贷：预收账款 $6000 ￥ 41520
2020 年 1 月 25 日，向银行出售美元现汇 60000 美元 ，当日美元兑人民币中间价6.88，当日银行美元现汇买入价 6.81
针对这笔货币兑换业务，跟财务同行存在两种处理方式：
第一种方式会计分录：售汇汇率按加权平均汇率计算
借：银行存款 –人民币 ￥ 408600 （60000*6.81）
财务费用-汇兑差额 ￥907.69
贷：银行存款-美元 $60000 ￥ 409507.69
￥ 409507.69= $60000*（135200+340000+548000+41520）/（20000+50000+80000+6000）
第二种方式会计分录：售汇汇率按当日汇率中间价计算
借：银行存款-人民币 ￥ 408600 （60000*6.81）
财务费用-汇兑差额 ￥ 4200
贷：银行存款–美元 $60000 ￥ 412800 （￥412800=$60000*6.88）
请问哪种方式更正确，或者正确的做法是什么？依据是什么？

回答人：chenyiwei
一般采用第二种方法，售汇汇率按当日汇率中间价计算，而不是将外币存款视作存货，按加权平均法确定其适用的汇率。